【裁判字號】    90,易,407
【裁判日期】    900723
【裁判案由】    賭博
【裁判全文】
臺灣士林地方法院刑事判決                            九十年度易字第四七號
    公  訴  人  臺灣士林地方法院檢察署檢察官
    被      告  丁○○
                戊○○
                甲○○
                丙○○
                乙○○
右列被告因賭博案件，經檢察官提起公訴（九十年度偵字第二八一０號），本院判決
如左：
    主  文
丁○○共同連續意圖營利，供給賭博場所，累犯，處有期徒刑陸月，如易科罰金以參
佰元折算壹日。扣案撲克牌參副、天九牌肆副、骰子拾貳顆、對講機貳具、記帳簿壹
本、抽頭金記次牌陸張、抽頭金新台幣壹萬零參佰元均沒收。
甲○○共同連續意圖營利，供給賭博場所，累犯，處有期徒刑伍月，如易科罰金以參
佰元折算壹日。扣案撲克牌參副、天九牌肆副、骰子拾貳顆、對講機貳具、記帳簿壹
本、抽頭金記次牌陸張、抽頭金新台幣壹萬零參佰元均沒收。
戊○○、丙○○、乙○○共同連續意圖營利，供給賭博場所，各處有期徒刑肆月，如
易科罰金各以參佰元折算壹日。戊○○、丙○○各緩刑參年。扣案撲克牌參副、天九
牌肆副、骰子拾貳顆、對講機貳具、記帳簿壹本、抽頭金記次牌陸張、抽頭金新台幣
壹萬零參佰元均沒收。
    事  實
一、丁○○前於民國八十八年間，因妨害自由案件，於八十八年六月二十三日經臺灣
    基隆地方法院判處有期徒刑一年，甫於八十九年七月二十一日執行完畢。甲○○
    有違反槍砲彈藥刀械管制條例、恐嚇等前科，前於八十六年間，因恐嚇案件，經
    臺灣板橋地方法院以八十六年度易字第二八五六號判處有期徒刑三月確定，而於
    八十七年一月十四日執行完畢。詎猶不知悔改，丁○○基於營利之意圖，自九十
    年二月間某日起至同月二十六日止，以每月新台幣（下同）一萬元之代價，向不
    知情之余德霖（業經臺灣士林地方法院檢察署檢察官另為不起訴處分）承租台北
    縣汐止市○○街七巷三三號前之鐵皮屋為賭博場所，並以每日一千五百元至二千
    元之代價，雇用戊○○負責放款記帳、甲○○、乙○○負責跑腿買東西及把風、
    丙○○負責把風，共同基於概括犯意，以天九牌為賭具主持賭場，多次供不特定
    人賭博財物，並以賭客每贏一萬元抽頭五百元至數百元不等之方法抽頭營利。嗣
    同年二月二十六日二十三時五十分許，經警於上址當場查獲在場賭博之賭客林國
    專等二十四人（各該賭客乃互相邀約前往聚賭，非丁○○等人所邀，且業均經臺
    灣士林地方法院檢察署檢察官另為不起訴處分），並扣得丁○○所有供賭博所用
    之賭具天九牌四付、骰子四十二顆、撲克牌三付及持以把風所用之對講機二具、
    由戊○○保管之抽頭所得抽頭金一萬零三百元、戊○○所有用以計算賭客輸贏及
    抽頭金之記帳帳冊一本、抽頭金記次牌六張及賭客所有賭資二十九萬四千元。
二、案經臺北縣警察局汐止分局報告臺灣士林地方法院檢察署檢察官偵查後起訴。
    理  由
一、訊據被告丁○○、戊○○對於右開犯行坦承不諱；被告丙○○、甲○○、乙○○
    則均矢口否認有右開犯行，被告丙○○辯稱：當僅係前往與被告丁○○洽談報酬
    及工作細節，尚未正式開始工作即被查獲云云。被告甲○○、乙○○則均辯稱：
    當時僅係去找被告丁○○聊天，並受託代為外出購買物品，並未自被告丁○○處
    收取任何報酬，被告丁○○所交付之金錢係為購物所用云云。經查：
  (一)右開犯罪事實，業據被告丁○○、戊○○於警訊、偵查及本院審理時供承屬實，
    並互核相符，且核與證人即當場查獲賭客黃進寬、詹永昌、朱木桂、林國專、王
    清男、顏金源、周國卿、徐為國、余德霖、蔣耀吉、廖泉華、羅吉村、蔡弼臣、
    陳又甄、朱煌竹、盧文松、黃加長、謝春風、蕭愛玉於警訊所陳及林國專、蔡聰
    耀、黃進寬、詹永昌、朱木桂、嚴戊坤、余德林於偵查中所為證述情節相謀，堪
    認為被告丁○○、戊○○所為自白為可採。此外，並有帳冊一本、抽頭金記次牌
    六張、對講機二台、撲克牌三副、天九牌四副、骰子四十二顆、抽頭金一萬零三
    百元、賭資二十九萬四千元扣案可憑。
  (二)有關於被告丙○○上開陳辯，參以被告丙○○對於右開犯行，迭於警訊、偵查中
    坦認不諱，且核與被告丁○○、戊○○所為供述相符，即被告丁○○於本院訊問
    時，亦當場表明被告丙○○確實受雇於伊負責把風等情無誤，是被告丙○○臨訟
    飾詞否認，顯係意在卸責，難認為可採。
  (三)至被告甲○○、乙○○雖執前詞為辯，然依卷內被告乙○○於偵查中供述筆錄記
    載觀之，被告乙○○坦承收受被告丁○○報酬二千元，此與被告丁○○所稱給付
    報酬相符，應認為可採，是被告乙○○於本院前開執辯與事實不符，不能認為可
    採，渠確有受雇被告丁○○參與賭場事務之情堪以認定。再被告甲○○雖自始否
    認犯罪，惟查：有關被告甲○○確係受雇於被告丁○○負責跑腿購物及把風等情
    ，業經被告丁○○、戊○○於警訊、偵查中供述明確，且所述相符，應認為可採
    ，被告甲○○亦有受雇於被告丁○○參與賭場把風、跑腿等事務亦足以肯認。雖
    被告丁○○於本院審理時改稱被告甲○○、乙○○僅係前往與伊聊天，並由伊委
    託購物而已，未曾給付報酬云云，然此不僅與前揭供述不符，且與被告戊○○於
    上開供述不符，況被告丁○○與甲○○乃有同學情誼，衡情非無迴護之可能，是
    被告甲○○所辯及被告丁○○於本院上開供述，均不能認為堪信。
    綜上，本件事證明確，被告等犯行均堪認定，應予依法論科。
二、核被告丁○○、戊○○、甲○○、丙○○、乙○○等人所為，係犯刑法第二百六
    十八條前段之意圖營利供給賭博場所罪。被告五人間有犯意聯絡及行為分擔，均
    為共同正犯。被告等多次提供賭博場所營利之行為，時間緊接、手法相若，所犯
    均為構成要件相同之罪名，為連續犯，應依刑法第五十六條規定從一重處斷並各
    加重其刑。被告丁○○、甲○○各有如事實欄所載前案論罪科刑及刑之執行情形
    ，此有臺灣高等法院檢察署刑案紀錄簡覆表各二份在卷可按，渠二人於前案有期
    徒刑執行完畢後五年內，再犯本件有期徒刑以上之罪，均為累犯，應各依刑法第
    四十七條規定遞予加重其刑。爰審酌被告等人均年輕力壯，不思上進，圖以不勞
    而獲，所為對於社會風氣有不良影響及渠等各自之智識程度、生活狀況、目的、
    手段及犯罪後之態度等一切情狀，分別量處如主文所示之刑。被告戊○○、丙○○均無前科，此有臺灣高等法院被告全國前案紀錄表、臺灣高等法院檢察署刑案
    紀錄簡覆表各一份在卷可按，二人均因一時失慮誤罹刑章，且被告戊○○犯罪後
    坦承犯行頗表悔悟，經此偵、審教訓及刑之宣告，當知所警惕而無再犯之虞，而
    被告丙○○犯後態度亦稱良好，並渠家庭尚有幼子二名及老父尚須撫養，本院以
    有關被告戊○○、丙○○前開刑之宣告均以暫不執行為適當，爰並各宣告緩刑三
    年，用啟自新。
三、扣案賭具撲克牌三副、天九牌四副、骰子十二顆、對講機二具係被告丁○○所有
    ，記帳簿一本、抽頭金記次牌六張，係被告戊○○所有，且均係供犯罪所用之物
    ，應依刑法第三十八條第一項第二款規定宣告沒收。又扣案抽頭金一萬零三百元
    ，係被告等犯罪所得之物，應依刑法第三十八條第一項第三款之規定沒收之，上
    開應予沒收之物，本於共犯責任共同原則，應均對於各該被告並予宣告沒收。至
    扣案賭資二十九萬四千元，乃當場賭客所有，而被告等人又未參與聚賭，是尚非
    本案應予宣告沒收之物。另扣案本票二張，其發票人為「劉謹福」之本票一張，
    係被告丁○○改名前所簽發，另一張則係他人擬向被告甲○○之叔取款所託交，
    且其簽發之發票日均在本案被告犯罪之前，又查無其他證據顯示與本案有何關連
    ，自不在得予宣告沒收之列，均附此敘明。
據上論斷，應依刑事訴訟法第二百九十九條第一項前段、刑法第二十八條、第五十六
條、第二百六十八條前段、第四十七條、第四十一條第一項前段、第七十四條第一款
、第三十八條第一項第二款、第三款判決如主文。
本案經檢察官黃惠玲到庭執行職務
中      華      民      國      九十      年      七      月  二十三    日
                                      臺灣士林地方法院刑事第一庭
                                          法  官  蕭  錫  証
右正本證明與原本無異。
如不服本判決，應於判決送達後十日內，向本院提出上訴狀。
                                          書記官  范  淑  芬
中      華      民      國      九十      年      七      月   二十七   日


司法院資訊處製作；財團法人民間司法改革基金會備份。
